【裁判字號】    97,裁,1652
【裁判日期】    970227
【裁判案由】    綜合所得稅
【裁判全文】
最  高  行  政  法  院  裁  定
                                     97年度裁字第01652號
上  訴  人  甲○○
被 上訴 人  財政部臺灣省北區國稅局
代  表  人  陳文宗
                      送達代收人  乙○○
上列當事人間綜合所得稅事件，上訴人對於中華民國96年11月22
日臺北高等行政法院96年度訴字第1456號判決，提起上訴，本院
裁定如下：
    主  文
上訴駁回。
上訴審訴訟費用由上訴人負擔。
    理  由
一、按對於高等行政法院判決之上訴，非以其違背法令為理由，
    不得為之，行政訴訟法第242條定有明文。依同法第243條第
    1項規定，判決不適用法規或適用不當者，為違背法令；而
    判決有同條第2項所列各款情形之一者，為當然違背法令。
    是當事人對於高等行政法院判決上訴，如依行政訴訟法第
    243條第1項規定，以高等行政法院判決有不適用法規或適用
    不當為理由時，其上訴狀或理由書應有具體之指摘，並揭示
    該法規之條項或其內容；若係成文法以外之法則，應揭示該
    法則之旨趣；倘為司法院解釋或本院之判例，則應揭示該判
    解之字號或其內容。如以行政訴訟法第243條第2項所列各款
    情形為理由時，其上訴狀或理由書，應揭示合於該條項各款
    之事實。上訴狀或理由書如未依此項方法表明，或其所表明
    者與上開法條規定不合時，即難認為已對高等行政法院判決
    之違背法令有具體之指摘，其上訴自難認為合法。
二、本件上訴人對於高等行政法院判決上訴，係主張：（一）被
    上訴人處罰上訴人，主要依據為財政部民國68年3月9日台財
    稅第31493號函，然該函釋與行政罰以處罰行為人為對象之
    精神有所牴觸，且該函釋早已不適於稅務違章案件減免處罰
    標準（95年09月20日修正）之修正精神。另93年度被上訴人
    主張上訴人漏報利息所得新臺幣（下同）80,729元部分，既
    為單獨行為態樣，又因上訴人未收到扣繳憑單所致，難認上
    訴人有何故意、過失，該部分金額既在25萬元以下，該利息
    部分自應免予處罰，故依稅務違章案件減免處罰標準，至少
    應減少罰鍰80,729元。（二）關於捐贈澎湖縣望安鄉公所部
    分，上訴人已於歷次說明中，指出於93年度申報綜合所得稅
    時，因未尋獲資料，僅由家屬憑記憶申報列舉，致捐贈年度
    及金額錯誤，而發生重複申報情形，依稅務違章案件減免處
    罰標準第5條規定，應減輕或免予處罰，被上訴人卻無任何
    減免處罰，違反行政程序法第7條所定之比例原則及行政程
    序法第9條之規定等語，為其理由。
三、本院查：觀之上訴人所陳上述理由，無非係重述其在原審業
    經主張而為原判決摒棄不採之陳詞，並執其個人主觀之法律
    見解，就原審依其取捨證據之職權行使，所為上訴人既選任
    稅務代理人代為辦理申報綜合所得稅，其有能力控管，稅務
    代理人以上訴人名義所為之各項稅法上作為，不能諉以代理
    人之疏忽作為而卸責；況上訴人委由稅務代理人以其名義代
    為辦理申報綜合所得稅並代為繳納稅款，事後並未查對綜合
    所得稅申報書填報狀況，難謂其無過失；又本件上訴人漏稅
    金額為545,526元等事實認定，指為不適用法令及違背法令
    ，而非具體表明合於不適用法規、適用法規不當、或行政訴
    訟法第243條第2項所列各款之事實，難認對原判決之如何違
    背法令已有具體之指摘。依首揭規定及說明，應認其上訴為
    不合法，應予駁回。
四、依行政訴訟法第249條第1項前段、第104條、民事訴訟法第
    95條、第78條，裁定如主文。
中    華    民    國    97    年    2     月    27    日
                    最高行政法院第一庭
                        審判長法官  鄭  淑  貞
                              法官  吳  東  都
                              法官  吳  明  鴻
                              法官  鄭  小  康
                              法官  帥  嘉  寶
以  上  正  本  證  明  與  原  本  無  異
中    華    民    國    97    年    2     月    29    日
                              書記官  阮  思  瑩


司法院資訊處製作；財團法人民間司法改革基金會備份。
